臺灣板橋地方法院刑事判決　　　　　　　　　　　　九十三年度訴字第一０一五號
　　公　訴　人　臺灣板橋地方法院檢察署檢察官
　　被　　　告　丁○○
右列被告因搶奪案件，經檢察官提起公訴〔九十三年度偵字第七五八六號、九十三年
度偵字第七六三五號〕，本院合議庭評決由受命法官獨任進行簡式審判程序，茲判決
如左：
    主  文
丁○○共同連續意圖為自己不法之所有，而搶奪他人之動產，累犯，處有期徒刑壹年
陸月。
    事  實
壹、丁○○前於〔一〕民國〔下同〕八十六年間，因偽造文書案件〔臺灣板橋地方法
    院檢察署八十六年偵字第一九二四四號〕，經本院判處有期徒刑肆月，如易科罰
    金，以參佰元折算壹日，確定後入監服刑，嗣於八十九年七月三日執行完畢。〔
    二〕八十八年間，因違反毒品危害防制條例案〔臺灣板橋地方法院檢察署八十八
    年毒偵字第一一三九號〕，經本院判處有期徒刑伍月，如易科罰金，以參佰元折
    算壹日。八十八年間，另因偽造文書案〔臺灣桃園地方法院檢察署八十八年度偵
    字第一二八一四號〕，經臺灣高等法院判處有期徒刑陸月，如易科罰金，以參佰
    元折算壹日，經定應執行刑有期徒刑壹拾月，確定後入監服刑，嗣於九十一年二
    月七日執行完畢。〔三〕九十年間，因搶奪案〔臺灣板橋地方法院檢察署九十年
    度偵字第一六九六九號〕，經本院判處有期徒刑玖月，確定後入監服刑，嗣於九
    十二年二月二十八日執行完畢。
貳、丁○○未知悛悔，與庚○○〔俟到案後另結〕共同基於意圖為自己不法之所有之
    犯意聯絡，由庚○○騎乘牌照號碼ＨＫＧ─二五一號機車，搭載丁○○，連續於
    附表壹所示時、地，趁己○○、戊○○、甲○○、辛○等人未及防備之際，由丁○○徒手搶奪己○○、戊○○、甲○○、辛○等人所有如附表壹所示財物得手。
    嗣丁○○與庚○○延續右開搶奪概括犯意，於九十三年四月十八日十二時四十分
    許，在臺北縣土城市○○路一三七巷六號前，以相同手法著手搶奪乙○○之手提
    袋時，因乙○○未放手遭拖行，無法得逞而未遂，嗣經警於同日十九時三十分許
    ，在臺北縣土城市○○街一一一號前，查獲庚○○，並扣得附表貳所示物品，復
    經警於九十三年四月二十四日十九時三十分許，在臺北縣土城市○○街四十一巷
    二弄口，逮捕丁○○，始悉上情。
參、案經戊○○、甲○○、己○○訴由臺北縣政府警察局土城分局報告臺灣板橋地方
    法院檢察署檢察官偵查起訴。
    理  由
壹、證據：除補充引用〔一〕被告丁○○於本院之自白〔參見本院準備程序筆錄、審
    判筆錄〕。〔二〕被害人辛○於警詢之指述〔附本院卷〕外，引用檢察官起訴書
    之記載〔如附件〕；臺灣板橋地方法院檢察署九十三年六月十四日丙○博恭九十
    三偵字第七六三五號函送被害人辛○之警詢筆錄，關於被害人辛○指述被害情節
    ，業據公訴人提起公訴〔本判決附表壹編號四部份〕，並據是項供述，補正被害
    人辛○遭搶奪之現金為新台幣肆仟伍佰元〔起訴書附表載為『約肆仟元』〕；本
    件事證明確，被告之右開犯行，堪予認定。
貳、核被告丁○○所為，係犯刑法第三百二十五條第一項之普通搶奪罪。其前後數次
    普通搶奪犯行、壹次搶奪未遂犯行，時間緊接，基本犯罪構成要件相同，顯係基
    於概括犯意反覆為之，依連續犯之規定，論以普通搶奪壹罪，並加重其刑。起訴
    書雖贅載被告另該當於刑法第三百二十五條第三項之奪未遂犯罪，但仍認應依連
    續犯之規定論以壹罪，爰本斯旨將本案審結；被告就事實欄貳所示搶奪犯行，與
    庚○○間，有犯意之聯絡與行為之分擔，為共同正犯；被告丁○○前犯有事實欄
    壹所示之罪，分經法院判處罪、刑，確定後入監服刑，嗣先後於「八十九年七月
    三日」、「九十一年二月七日」、「九十二年二月二十八日」執行完畢，此有臺
    灣高等法院被告全國前案紀錄表附本院卷足稽，伍年之內，再犯有期徒刑以上之
    本罪，依累犯之規定，遞加重其刑。爰審酌被告犯罪之動機、目的、手段、所致
    之危害，暨犯罪後態度等一切情狀，量處如主文所示之刑。
據上論斷，應依刑事訴訟法第二百七十三條第一項、第二百九十九條第一項前段、第
第三百十條之二、第四百五十四條第二項，刑法第二十八條、第五十六條、第三百二
十五條第一項、第四十七條，判決如主文。
本案經檢察官王家春到庭執行職務。
中　　　華　　　民　　　國　　九十三　　年　　　八　　　月　　 十二 　　日
                              臺灣板橋地方法院刑事第七庭
                                  法  官      陳  福  來
右正本證明與原本無異。
如不服本判決應於送達後十日內向本院提出上訴狀。
                                  書記官      林  兆  嘉
中　　　華　　　民　　　國　　九十三　　年　　　八　　　月　　 十三 　　日
附表壹：
┌──┬────────┬────────┬─────┬────────┐
│編號│時            間│地            點│被  害  人│所  得   財   物│
├──┼────────┼────────┼─────┼────────┤
│一  │九十三年四月十七│臺北縣板橋市四川│己○○    │藍色手提包壹只、│
│    │日十四時三十分許│路二段二四五巷信│          │第一銀行及彰化銀│
│    │                │義國小前        │          │行金融卡各壹張、│
│    │                │                │          │台新銀行及遠東銀│
│    │                │                │          │行信用卡各壹張、│
│    │                │                │          │國民身分證及健保│
│    │                │                │          │卡各壹張、ＢＥＮ│
│    │                │                │          │Ｑ牌行動電話壹支│
│    │                │                │          │〔內含門號０九一│
│    │                │                │          │0000000號│
│    │                │                │          │〕、現金新台幣壹│
│    │                │                │          │仟捌佰元等。    │
├──┼────────┼────────┼─────┼────────┤
│二  │九十三年四月十七│臺北縣板橋市國慶│戊○○    │皮包壹只、現金新│
│    │日十五時十五分許│路一六七巷與重慶│          │台幣肆佰元、鑰匙│
│    │                │路二九０巷巷口市│          │壹串等。        │
│    │                │場內            │          │                │
├──┼────────┼────────┼─────┼────────┤
│三  │九十三年四月十七│臺北縣板橋市國慶│甲○○    │皮包壹只、現金新│
│    │日十五時五十分許│路與信義路口    │          │台幣壹萬陸仟貳佰│
│    │                │                │          │元、華南銀行、彰│
│    │                │                │          │化銀行、樹林農會│
│    │                │                │          │、合作金庫等之提│
│    │                │                │          │款卡、華南銀行、│
│    │                │                │          │彰化銀行信用卡、│
│    │                │                │          │國際牌手機壹支〔│
│    │                │                │          │含門號０九五二七│
│    │                │                │          │四八七一０號〕、│
│    │                │                │          │國民身分證、健保│
│    │                │                │          │卡、汽車駕照及行│
│    │                │                │          │照、機車駕照及行│
│    │                │                │          │照等。          │
├──┼────────┼────────┼─────┼────────┤
│四  │九十三年四月十八│臺北縣中和市國光│辛○      │西門子牌行動電話│
│    │日十時許        │街一七一巷十二弄│          │支、皮包壹個、現│
│    │                │                │          │金新台幣肆仟伍佰│
│    │                │                │          │元等。          │
└──┴────────┴────────┴─────┴────────┘
附表貳：
┌──┬──────────┬────┬────────────────┐
│編號│品                名│數    量│備                            註│
├──┼──────────┼────┼────────────────┤
│一  │牌照號碼ＨＫＧ─二五│壹部    │經員警發交被害人壬○○認領保管  │
│    │一號機車            │        │                                │
├──┼──────────┼────┼────────────────┤
│二  │鑰匙                │壹支    │                                │
├──┼──────────┼────┼────────────────┤
│三  │西門子行動電話〔手機│壹支    │                                │
│    │序號：0000000│        │                                │
│    │00000000號〕│        │                                │
├──┼──────────┼────┼────────────────┤
│四  │台新銀行信用卡      │壹張    │己○○遭搶奪之物。              │
│    │遠東銀行信用卡      │壹張    │                                │
│    │健保卡              │壹張    │                                │
└──┴──────────┴────┴────────────────┘
附錄本案論罪科刑法條全文：
刑法第三百二十五條：
意圖為自己或第三人不法之所有，而搶奪他人之動產者，處六月以上五年以下有期徒
刑。
因而致人於死者，處無期徒刑或七年以上有期徒刑，致重傷者，處三年以上十年以下
有期徒刑。
第一項之未遂犯罰之。
